# 请教重要性水平计算问题

提问人：holidaycc 时间：2023-03-22 18:34:43
陈版您好，请教一个重要性水平计算的问题：公司为新兴领域企业，目前处于市场打开阶段，税前利润亏损较大，单家的收入主要来自集团内部， 1 ）为什么税前利润亏损不能使用亏损的绝对值计算重要性水平呢； 2 ）收入来自集团内部，使用收入作为基准是否合适呢； 3 ）不合适的话，如果是总资产，但是公司已经生产经营 2 年，近 2 年也都是巨额亏损的情况，用总资产也并不合适；这样的情况下，使用什么基准计算重要性水平合适呢？

回答人：chenyiwei
1 、报表使用者一般最关心企业的盈利情况，因而审计重点关注的舞弊方向是虚增利润，或者将亏损做成盈利。但对于已报告亏损的被审计单位，如果其报告的亏损额较小，则据此求得的重要性水平偏低，不适用于实务操作；如果已报告大额亏损，则求得重要性水平金额过大，不利于发现错报，也难以扭转盈亏趋势。
2 、收入来源于集团内部的情况下，需确保内部交易是在公平条件下发生的具有商业实质的交易，在这个前提下，以收入作为重要性水平计算基数还是可行的。
3 、此类情况一般建议采用收入、毛利或者净资产（如果净资产为正数）等作为计算基数。